臺灣臺中地方法院刑事裁定
111年度聲再字第6號
聲  請  人  
即受判決人  謝景宇




代  理  人  陳建勛律師（法扶律師）
上列聲請人因違反毒品危害防制條例等案件，對於本院110年度
訴字第1051號中華民國110年10月26日確定判決（起訴案號：110
年度偵字第13928、13929號、110年度毒偵字第1759號），聲請
再審，本院裁定如下：
    主    文
本件謝景宇所犯如原確定判決附表一編號1、2所示販賣第二級毒
品而混合二種以上之毒品罪部分，開始再審。
本院一一０年度訴字第一０五一號確定判決就謝景宇所犯如附表一
編號1、2所示之罪，科處如附表一編號1、2「主文欄」所示之有
期徒刑部分，應執行有期徒刑伍年伍月，停止執行。
    理    由
一、再審聲請意旨略以：再審聲請人即受判決人謝景宇（下稱聲
    請人）經本院以110年度訴字第1051號判決，認定聲請人販
    賣之毒品咖啡包含有第二級毒品「3,4-亞甲基雙氧苯基甲胺
    戊酮」及第三、四級毒品，聲請人所犯如原判決之附表一編
    號1、2之犯行係犯販賣第二級毒品而混合二種以上之毒品罪
    。然原判決確定後，原判決附表二所示之毒品咖啡包經檢察
    官囑託法醫研究所檢驗毒品成分，依法醫研究所民國111年2
    月21日函覆之毒品化學鑑定書，均無第二級毒品「3,4-亞甲
    基雙氧苯基甲胺戊酮」成分，是聲請人並未觸犯販賣第二級
    毒品而混合二種以上之毒品罪。本案有刑事訴訟法第420條
    第1項第6款之「因發現新事實或新證據，單獨或與先前之證
    據綜合判斷，足認受有罪判決之人應受無罪、免訴、免刑或
    輕於原判決所認罪名之判決者。」之再審理由，爰依刑事訴
    訟法第420 條第1 項第6 款規定聲請再審等語。
二、有罪之判決確定後，有下列情形之一者，為受判決人之利益
    ，得聲請再審：六、因發現新事實或新證據，單獨或與先前
    之證據綜合判斷，足認受有罪判決之人應受無罪、免訴、免
    刑或輕於原判決所認罪名之判決者；第1項第6款之新事實或
    新證據，指判決確定前已存在或成立而未及調查斟酌，及判
    決確定後始存在或成立之事實、證據，刑事訴訟法第420條
    第1項第6款、第3項分別定有明文。
三、經查：
  ㈠聲請人前經本院110年度訴字第1051號判決，該判決就附表一
    編號1、2部分，係認定聲請人均係犯毒品危害防制條例第9
    條第3項、第4條第2項之販賣第二級毒品而混合二種以上之
    毒品，並判處罪刑，而於110年11月23日判決確定，該判決
    認定之理由係基於聲請人於警詢、偵訊、本院準備程序及審
    理時之供述、證人蔣家森於警詢、偵訊中之證述、臺灣橋頭
    地方法院109 年聲搜字573 號搜索票、搜索扣押筆錄、扣押
    物品目錄表、扣押物品收據、勘察採證同意書、扣案毒品及
    現場查獲照片、指認犯罪嫌疑人紀錄表、犯罪嫌疑人指認表
    、指認照片真實姓名對照表、聲請人與證人蔣家森之微信對
    話紀錄截圖、扣押物清單、高雄醫學大學附設中和紀念醫院
    檢驗醫學部毒物室濫用藥物檢驗報告、扣案之黑色IPhone手
    機（IMEI：000000000000000 ）1 支及該判決附表二、三所
    示毒品咖啡包等證據，此有上開確定判決及臺灣高等法院被
    告前案紀錄表（見本院卷第19至40頁、第47至52頁）在卷可
    稽。
  ㈡然扣案之如該判決附表二所示之毒品咖啡包經送法務部法醫
    研究所鑑定，均未含第二級毒品3,4-亞甲基雙氧苯基甲胺戊
    酮，有法務部法醫研究所111年2月21日法醫毒字第11100003
    800號函覆之鑑定書在卷可憑（見本院卷第61至66頁）。是
    以，扣案之如該判決附表二所示毒品咖啡包未含第二級毒品
    3,4-亞甲基雙氧苯基甲胺戊酮成分，而僅有第三、四級毒品
    成分，因上開新證據與本院以110年度訴字第1051號確定判
    決所認定之事實、證據及理由相互稽核，足認聲請人應受輕
    於原判決所認罪名之判決，揆諸前揭規定，聲請人就所犯如
    原判決之附表一編號1、2之犯行係犯販賣第二級毒品而混合
    二種以上之毒品罪部分聲請再審，為有理由，爰依法為准予
    開始再審之裁定。另本件既經本院裁定就聲請人所犯販賣第
    二級毒品而混合二種以上之毒品罪部分開始再審，本院認聲
    請人就此部分有輕於原判決罪刑之可能，是原確定判決就此
    部分所宣告之刑罰，以停止執行為適當，併依第435 條第2
    項規定，裁定停止執行。
  ㈢至聲請人於原判決所涉犯施用第二級毒品部分受公訴不受理
    判決部分，依其聲請意旨，尚非其聲請再審之範圍，是不在
    本案開始再審之範圍，併予敘明。
四、聲請再審之案件，除顯無必要者外，應通知聲請人及其代理
    人到場，並聽取檢察官及受判決人之意見。但無正當理由不
    到場，或陳明不願到場者，不在此限，刑事訴訟法第429條
    之2定有明文。本件聲請再審顯有理由，已如上述，自無踐
    行通知聲請人到場並聽取檢察官意見等程序之必要，附此敘
    明。
據上論結，爰依刑事訴訟法第435 條第1 項、第2 項規定，裁定
如主文。
中　　華　　民　　國　　111 　年　　4 　　月　　29　　日
                  刑事第十一庭  審判長  法　官　曹錫泓
　　　　　　　　　                      法  官  林依蓉
　　　　　　　　　                      法  官  蔡汎沂 
以上正本證明與原本無異。
如不服本裁定，應於收受送達後5日內向本院提出抗告狀。（應
附繕本）
　　　　　　　　　　　　　　　　　　　  書記官  黃筠婷
中　　華　　民　　國　　111 　年　　4 　　月　　29　　日